Inventaris van het archief van het Ministerie van Landbouw, Natuurbeheer en Visserij: Directie Landbouwonderwijs, 1948-1989
Nationaal Archief, Den Haag
- Agrarisch onderwijs 1945-1992, 026
  - Het jaarlijks vaststellen van een plan van scholen voor voortgezet agrarisch onderwijs die voor bekostiging in aanmerking zullen worden gebracht. 1968-, 275
    - Lagere Agrarische Scholen, vorming scholengemeenschappen., 1966-1977; div.nrs.
      - LAS Rotterdam,1970-1974, 665
      - LAS Texel,1971-1973, 668
      - LAS Venray,1972-1974, 693
      - LAS Zoetermeer,1972-1974, 605
      - LAS Zundert,1977, 714
    - Concentratie Middelbare Agrarische Scholen., 1970-1974; 1933-1936
      - Friesland, Gelderland en Noord-Brabant,1970-1974, 1934
      - Noord- en Zuid-Holland,1971-1973, 1933
      - Overdracht van de beheersvorm van Rijks Middelbare Agrarische Scholen aan maatschappijen van het Koninklijk Nederlands Landbouw Centrum en andere organisaties,1972, 1936
      - Zeeland,1970-1973, 1935
    - Lagere Agrarische Scholen, fusie van scholen., 1970-1989; div.nrs.
      - LAS Bathmen, fusie met Markelo,1971, 720
      - LAS Bemmel, fusie met Huissen,1982-1984, 2573
      - LAS Bergen op Zoom, fusie met de RK Lagere land- en tuinbouwschool,1970-1975, 740
      - LAS Breda, fusie met Princenhage,1975-1979, 594
      - LAS Doetinchem, fusie met Sindren, Wehl en Zelhem,1972-1974, 598
      - LAS Groenlo, fusie met Beltrum en Lichtenvoorde,1972-1975, 609
      - LAS Haarlem, fusie met Krelage en Lieven de Keyschool,1977-1978, 611
      - LAS Heeten, fusie met Heino,1987-1989, 3268
      - LAS Holten, fusie met Holten,1981-1982, 2563
      - LAS Leidschendam, fusie met Delft,1971, 634
      - LAS Leidschendam, fusie met Delft,1988, 3267
      - LAS Meppel, fusie met Rouveen,1971-1972, 640
      - LAS Nunspeet, fusie met Elburg,1988-1989, 3265
      - LAS Rotterdam, fusie met Barendrecht,1975, 667
      - LAS Steenbergen, fusie met Oudenbosch,1987-1989, 3266
      - LAS Venlo, fusie met Venlo,1985-1986, 3269
      - LAS Vlagtwedde, fusie met Stadskanaal,1973, 695
      - LAS Wateringen, fusie met Naaldwijk,1979-1980, 2566
      - LAS Weert, fusie met Tungelroy,1979, 700
      - LAS Winterswijk, fusie met Winterwijk,1988, 3271
      - LAS Zaltbommel, fusie met Zaltbommel,1985-1986, 3264
    - Scholenplan Voortgezet Onderwijs., 1970-1989; div.nrs.
      - 1970-1972, 1834
      - 1970-1972, 1836
      - 1971-1973, 1845
      - 1972-1974, 1866
      - 1973-1975, 1833
      - 1973-1975, 1837
      - 1974-1976, 1839
      - 1976-1978, 1842
      - 1976-1978, 1850
      - 1976-1978, 1844
      - 1977-1979, 1851
      - 1977-1979, 1852
      - 1977-1979, 1856
      - 1977-1979, 1853
      - 1978-1980, 1863
      - 1978-1980, 1869
      - 1979-1981, 1838
      - 1979-1981, 1847
      - 1979-1981, 1841
      - 1980-1982, 1855
      - 1980-1982, 1857
      - 1981-1983, 1861
      - 1981-1983, 2307
      - 1982-1984, 1865
      - 1982-1984, 2324
      - 1983-1985, 2318
      - 1983-1985, 2325
      - 1984-1986, 2334
      - 1985-1987, 2281
      - 1986-1988, 2336
      - 1987-1989, 2326
      - 1988-1990, 3113
      - 1989-1991, 3111
      - 1989-1991, 3116
      - 11e deelplan,1980-1982, 2346
      - Aanvraag van scholen D - K,1983-1985, 2314
      - Aanvraag van scholen, algemeen,1982-1984, 2319
      - Aanvragen van scholen A,1985-1987, 2328
      - Aanvragen van scholen A - B,1983-1985, 2282
      - Aanvragen van scholen A - B,1987-1989, 2338
      - Aanvragen van scholen A - E,1986-1988, 2343
      - Aanvragen van scholen A - E,1989-1991, 3114
      - Aanvragen van scholen A - G,1982-1984, 2308
      - Aanvragen van scholen A - H,1981-1983, 2313
      - Aanvragen van scholen A - H,1988-1990, 2349
      - Aanvragen van scholen A - L,1984-1986, 2316
      - Aanvragen van scholen Amersfoort,1987-1989, 2332
      - Aanvragen van scholen B - E,1985-1987, 2329
      - Aanvragen van scholen C - E,1987-1989, 2340
      - Aanvragen van scholen G - L,1985-1987, 2339
      - Aanvragen van scholen G - N,1986-1988, 2330
      - Aanvragen van scholen G - N,1987-1989, 2342
      - Aanvragen van scholen H - R,1989-1991, 3118
      - Aanvragen van scholen H - Z,1982-1984, 2312
      - Aanvragen van scholen K - Z,1982-1983, 2309
      - Aanvragen van scholen L - R,1983-1985, 2320
      - Aanvragen van scholen Lelystad,1985-1987, 2335
      - Aanvragen van scholen M - S,1984-1986, 2317
      - Aanvragen van scholen O - Z,1985-1987, 2337
      - Aanvragen van scholen O - Z,1987-1989, 2347
      - Aanvragen van scholen S - T,1986-1988, 2331
      - Aanvragen van scholen S - Z,1983-1985, 2327
      - Aanvragen van scholen S - Z,1988-1990, 2350
      - Aanvragen van scholen S - Z,1989-1991, 3120
      - Aanvragen van scholen Sittard,1985-1987, 2333
      - Aanvragen van scholen T - Z,1984-1986, 2323
      - Aanvragen van scholen V - Z,1986-1988, 2345
      - Aanvragen van scholen Valkenburg,1985-1987, 2341
      - Aanvragen van scholen Zutphen,1988-1990, 2351
      - Aanvragen van scholen Zwolle,1988-1990, 2352
      - Beroep van de Stichting Beroepsonderwijs voor Geleen en omstreken bij de Raad van State, correspondentie,1984-1986, 2322
      - Bijlage bij LO 11594,1970-1972, 1832
      - Bijlagen bij LO 1086,1971-1973, 1858
      - Bijlagen bij LO 1086,1971-1973, 1862
      - Conceptplan,1980-1982, 2321
      - Conceptplan, vergaderingen,1980-1982, 1859
      - Correspondentie, algemeen,1971-1979, 1867
      - Correspondentie, algemeen,1984-1985, 2306
      - Deelplannen algemeen,1980-1982, 2344
      - Gegevens voor het scholenplan,1976, 1848
    - Middelbare Agrarische Scholen, fusie van scholen., 1971-1988; div.nrs.
      - Agrarische Onderwijs centra's, inventarisatie/enqujte, correspondentie,1988, 2508
      - Bijzondere MAS Winterswijk, fusie met Groenlo,1971-1972, 1968
      - Brabant, vorming van een Agrarisch Onderwijs Centrum,1986-1988, 2406
      - Chr. MAS Doetinchem, fusie met Didam,1971-1973, 797
      - Chr. MAS Hoofddorp, mogelijke fusie met Aalsmeer,1973, 800
      - Friesland, Agrarisch Onderwijs Centrum, correspondentie,1986-1988, 2507
      - Fusie en beheersoverdracht agrarische scholen Emmeloord,1976-1977, 1969
      - MAS Emmeloord, vorming Agrarisch Onderwijscentrum,1978, 799
      - Noordoostpolder, Agrarisch Onderwijs Centrum, correspondentie,1988, 2506
      - Overijssel, Agrarisch Onderwijs Centrum, correspondentie,1986-1988, 2504
      - Rijks MAS Aalsmeer, fusie met Hoofddorp,1973-1977, 2740
      - Rijks MAS Alkmaar, fusie met Schagen,1971, 2739
      - Rijks MAS Gouda, fusie met Alphen aan de Rijn,1973-1974, 2738
      - Utrecht, Agrarisch Onderwijs Centrum, correspondentie,1987-1988, 2505
      - Zeeland, Agrarisch Onderwijs Centrum, correspondentie,1986-1988, 2503
    - Lagere Agrarisch Scholen, aanvraag leerlingstelsel., 1975-1979; div.nrs.
      - LAS Barendrecht,1979, 729
      - LAS Buitenpost,1976, 603
      - LAS Oegstgeest,1975-1976, 645
      - LAS Oegstgeest (ILO-afdeling),1975-1976, 646
      - LATS Leeuwarden,1976-1979, 631
    - Werkgroep Planning en Capaciteitsbepaling Middelbaar Tuinbouwonderwijs., 1977-1979; 1940-1941
      - Vergaderingen,1978-1979, 1940
      - Werkdossier Ir. A.G.D.M. Vercauteren,1977-1979, 1941
  - Het vaststellen van de hoogte van het schoolgeld voor instellingen voor lager en middelbaar agrarisch onderwijs. 1923-1968, 310
    Grondslag: Koninklijk Besluit 13-12-1923, art. 8.
    Regeling landbouwwinterscholen 1925, art. 25, lid 1.
    - School- en cursusgelden, algemeen., 1980-1989; 2403, 3134
      - Schooljaren 1979/1980-1983/1984., 2403
      - Schooljaren 1984/1985-1988/1989., 3134
  - Het vaststellen van collegegelden aan de Landbouwhogeschool. 1918-1968, 311
    Grondslag: Wet op het hoger landbouwonderwijs 1917, art. 27, lid 4.
    - Hoger Agrarisch Onderwijs, collegegelden algemeen., 1981-1984; 2714, 2716
      - 1981, 2714
      - 1982-1984, 2716
  - Het goedkeuren van de vrijstelling tot betaling van schoolgeld in bepaalde gevallen 1923-1968, 315
    Regeling landbouwwinterscholen 1925, art. 25, lid 4.
    - Regeling vrijstelling cursusgelden voor praktijkscholen., 1981-1988; 3409
    - Rijks Hogere Agrarische School Deventer, vrijstelling collegegelden voor buitenlandse cursisten., 1982-1983; 3408
  - Het beoordelen van leerplan en lesrooster van gemeentelijke of bijzondere scholen voor agrarisch beroepsonderwijs. 1968-, 56
    Actor: Inspectie van het Landbouwonderwijs
    Grondslag: Wet op het voortgezet onderwijs 1963, art. 24, lid 1.
    - Leerplannen, rapport- en diplomacijferlijsten van middelbare agrarische scholen., 1958-1969; 3605-3624, 3628
      - Middelbare Landbouwschool Emmeloord (Bijzondere)(map I),1962-1967, 3605
      - Middelbare Landbouwschool Emmeloord (Bijzondere)(map II),1961-1967, 3616
      - Middelbare Landbouwschool Emmeloord (Rooms Katholiek)(map II),1961-1967, 3617
      - Middelbare Landbouwschool Emmeloord (Rooms Katholieke)(map I),1962-1967, 3606
      - Middelbare Landbouwschool Emmen (Rijks)(map I),1962-1966, 3607
      - Middelbare Landbouwschool Emmen (Rijks)(map II),1961-1967, 3618
      - Middelbare Landbouwschool Hardenberg (Christelijke)(map I),1962-1966, 3608
      - Middelbare Landbouwschool Hardenberg (Christelijke)(map II),1961-1967, 3619
      - Middelbare Landbouwschool Hengelo (Rijks)(map I),1958-1966, 3609
      - Middelbare Landbouwschool Hengelo (Rijks)(map II),1961-1967, 3620
      - Middelbare Landbouwschool Hoogeveen (Christelijke)(map I),1960-1966, 3615
      - Middelbare Landbouwschool Hoogeveen (Christelijke)(map II),1961-1967, 3621
      - Middelbare Landbouwschool Meppel (Rijks),1961-1967, 3614
      - Middelbare Landbouwschool Oldenzaal (Rooms Katholiek)(map II),1961-1967, 3622
      - Middelbare Landbouwschool Oldenzaal (Rooms Katholieke)(map I),1961-1966, 3610
      - Middelbare Landbouwschool Raalte (Rooms Katholiek),1961-1966, 3611
      - Middelbare Landbouwschool Raalte (Rooms Katholieke),1961-1967, 3628
      - Middelbare Landbouwschool Zwolle (Rijks),1961-1966, 3612
      - Middelbare Landbouwschool Zwollekerspel (Rijks),1961-1967, 3623
      - Middelbare Tuinbouwschool Frederiksoord (map I),1962-1969, 3613
      - Middelbare Tuinbouwschool Frederiksoord (map II),1961-1967, 3624
    - Leerplannen, rapport- en diplomacijferlijsten van lagere agrarische scholen., 1961-1964; 3577-3603
      - Lagere Landbouwschool Bathmen,1961-1964, 3577
      - Lagere Landbouwschool Coevorden,1961-1964, 3578
      - Lagere Landbouwschool Dalfsen,1961-1964, 3579
      - Lagere Landbouwschool Delden,1961-1964, 3580
      - Lagere Landbouwschool Denekamp,1961-1964, 3581
      - Lagere Landbouwschool Emmeloord,1961-1964, 3583
      - Lagere Landbouwschool Emmeloord (Bijzondere),1961-1964, 3582
      - Lagere Landbouwschool Emmen,1961-1964, 3586
      - Lagere Landbouwschool Emmen (Christelijke),1961-1964, 3584
      - Lagere Landbouwschool Emmen (Rooms Katholieke),1961-1964, 3585
      - Lagere Landbouwschool Enschede,1961-1964, 3587
      - Lagere Landbouwschool Hardenberg (Christelijke),1961-1964, 3589
      - Lagere Landbouwschool Havelte,1961-1964, 3594
      - Lagere Landbouwschool Heeten (Rooms Katholieke),1961-1964, 3588
      - Lagere Landbouwschool Heino (Christelijke),1961-1964, 3591
      - Lagere Landbouwschool Heino (Rooms Katholieke),1961-1964, 3590
      - Lagere Landbouwschool Hoogeveen (Christelijke),1961-1964, 3592
      - Lagere Landbouwschool Kampen (Christelijke),1961-1964, 3593
      - Lagere Landbouwschool Markelo,1961-1964, 3596
      - Lagere Landbouwschool Marknesse,1961-1964, 3598
      - Lagere Landbouwschool Meppel,1961-1964, 3597
      - Lagere Landbouwschool Nijverdal (Christelijke),1961-1964, 3599
      - Lagere Landbouwschool Ommen (Christelijke),1961-1964, 3600
      - Lagere Landbouwschool Rouveen (Christelijke),1961-1964, 3601
      - Lagere Landbouwschool Tubbergen (Rooms Katholieke),1961-1964, 3602
      - Lagere Landbouwschool Wierden (Christelijke),1961-1964, 3595
      - Lagere Tuinbouwschool Zwolle,1961-1964, 3603
  - Het desgevraagd of uit eigen belang uitbrengen van rapportages aan de minister van Landbouw over de kwaliteit van het agrarisch onderwijs. 1945-, 236
    Grondslag: Wet op het wetenschappelijk onderwijs 1985, art. 227.
    - Inspecteursvergaderingen., 1970-1989; div.nrs.
      - aug. - okt. 19701970, 1742
      - jan. - mrt. 19711971, 1743
      - apr. 19711971, 1745
      - juni - sep. 19711971, 1746
      - sep. - okt. 19711971, 1747
      - nov. - dec. 19711971, 1749
      - jan. - mrt. 19721972, 1748
      - apr. - mei 19721972, 1750
      - juni 19721972, 1751
      - aug. 19721972, 1754
      - sep. - nov. 19721972, 1752
      - jan. - apr. 19731973, 1753
      - mei - sep. 19731973, 1755
      - okt. - dec. 19731973, 1756
      - jan. - apr. 19741974, 1759
      - mei - okt. 19741974, 1761
      - nov. - dec. 19741974, 1757
      - jan. - mrt. 19751975, 1758
      - apr. - okt. 19751975, 1760
      - mrt. - juni 19761976, 1763
      - aug. 19761976, 1765
      - sep. - dec. 19761976, 1767
      - jan. - juni 19771977, 1762
      - aug. - nov. 19771977, 1764
      - jan. - mei 19781978, 1766
      - aug. - dec. 19781978, 1768
      - feb. - apr. 19791979, 1769
      - juni - sep. 19791979, 1770
      - okt. - dec. 19791979, 1773
      - jan. - apr. 19801980, 2164
      - juni 19801980, 2166
      - sep. - nov. 19801980, 2167
      - jan. - apr. 19811981, 2168
      - jini - dec. 19811981, 2169
      - feb. - juni 19821982, 2171
      - aug. - dec. 19821982, 2170
      - feb. - juni 19831983, 3031
      - sep. - dec. 19831983, 3034
      - feb. - mei 19841984, 3037
      - juni 19841984, 3038
      - okt. - dec. 19841984, 3029
      - feb. - juni 19851985, 3032
      - sep. 19851985, 3036
      - okt. - dec. 19851985, 3030
      - feb. - apr. 19861986, 3033
      - juni - dec. 19861986, 3045
      - feb. - apr. 19871987, 3047
      - juni - dec. 19871987, 3035
      - feb. - apr. 19881988, 3064
      - sep. - dec. 19881988, 3040
      - mrt. - apr. 19891989, 3039
      - juni - dec. 19891989, 3069
    - Stafbesprekingen inspectie Landbouwonderwijs., 1971-1976; 1799
    - Inspectievergaderingen., 1980-1989; div.nrs.
      - jan. - nov. 19801980, 2172
      - jan. - nov. 19811981, 2173
      - jan. - apr. 19821982, 2174
      - mei - nov. 19821982, 2176
      - jan. - juli 19831983, 3046
      - sep. - nov. 19831983, 3054
      - Vergaderingen met inspectie O en W,1983, 3049
      - jan. - mei 19841984, 3056
      - juni - dec. 19841984, 3057
      - jan. 19851985, 3048
      - mrt. - sep. 19851985, 3041
      - okt. - dec. 19851985, 3044
      - jan. - juni 19861986, 3042
      - sep. - nov. 19861986, 3043
      - jan. - juni 19871987, 3050
      - sep. - dec. 19871987, 3051
      - feb. - mrt. 19881988, 3052
      - apr. - nov. 19881988, 3061
      - jan. - mei 19891989, 3067
      - juni - dec. 19891989, 3071
- Beroepsonderwijs en volwasseneneducatie 1945-, 048
  - Het voorbereiden van beleid met betrekking tot het leerlingwezen, het deeltijdberoepsonderwijs en de specifieke scholing. 1945-1995, 261
    Actor: Minister van Onderwijs, Cultuur en Wetenschap
    Grondslag: Grondwet 1938, art. 200.
    Grondwet 1948, art. 201.
    Grondwet 1953, art. 208.
    Grondwet 1972, art. 208.
    Grondwet 1983, art. 23.
    Product: Beleidsnota's en -plannen.
    Datum: 08-04-1999
    - Leerlingstelsel ten aanzien van Lagere Agrarische Scholen., 1975-1979; 3630
  - Het ontwerpen van regels en het voorbereiden van wetten met betrekking tot het leerlingwezen, het deeltijdberoepsonderwijs en de specifieke scholing. 1945-1995, 262
    Actor: Minister van Onderwijs/Minister van Landbouw
    Grondslag: Grondwet 1948, art. 201.
    Nijverheidsonderwijswet, art. 39.
    Product: Wetten.
    - Examenbesluit leerlingwezen, correspondentie., 1968-1971; 3632
    - Ontwerp Examenbesluit Leerlingwezen., 1968-1971; 3631